【裁判字號】    99,訴,611
【裁判日期】    990531
【裁判案由】    毒品危害防制條例
【裁判全文】
臺灣臺北地方法院刑事判決               99年度訴字第611號
公  訴  人  臺灣臺北地方法院檢察署檢察官
被      告  甲○○
上列被告因違反毒品危害防制條例案件，經檢察官提起公訴（99
年度毒偵字第1023號、第1121號），被告於準備程序中就被訴事
實為有罪之陳述，經本院合議庭裁定改用簡式審判程序，本院判
決如下：
    主  文
甲○○施用第一級毒品，累犯，處有期徒刑柒月，扣案之注射針
筒貳支、塑膠藥鏟壹支，均沒收；又施用第一級毒品，累犯，處
有期徒刑柒月，扣案之第一級毒品海洛因壹包（淨重零點零壹壹
零公克，驗餘淨重零點零零玖零公克），沒收銷燬，及扣案海洛
因外包裝袋壹個，沒收。應執行有期徒刑壹年，扣案之第一級毒
品海洛因壹包（淨重零點零壹壹零公克，驗餘淨重零點零零玖零
公克），沒收銷燬，及扣案海洛因外包裝袋壹個、注射針筒貳支
、塑膠藥鏟壹支，均沒收。
    事  實
一、甲○○前曾因妨害風化案件，經本院以97年度簡字第878 號
    判決判處有期徒刑5 月確定，業於民國98年6 月3 日易科罰
    金執行完畢。又曾因施用毒品案件，經本院以97年度毒聲字
    第198 號裁定送觀察、勒戒後，認有繼續施用毒品之傾向，
    再經本院以97年度毒聲字第909 號裁定令入戒治處所施以強
    制戒治，後經戒治已滿6 個月以上，認無繼續強制戒治之必
    要，於98年7 月17日自戒治所釋放，並經臺灣臺北地方法院
    檢察署檢察官於98年8 月6 日以98年度戒毒偵字第189 號為
    不起訴之處分確定。詎甲○○仍不知悛悔，復分別基於施用
    第1 級毒品之犯意，先於99年2 月26日晚間20時許，在其位
    於臺北市○○區○○街2 段124 之2 號8 樓之8 住處之房間
    內，以針筒施用第1 級毒品海洛因1 次，嗣於99年2 月27日
    下午13時10分許，經警在上開住處查獲，並扣得其所有供施
    用毒品之用之注射針筒2 支、塑膠藥鏟1 支。又於99年3 月
    2 日晚間19時、20時許，在上開住處，以將海洛因摻入香菸
    後點火吸食之方式，施用第1 級毒品海洛因1 次，施用後已
    將上開香菸丟棄。嗣於99年3 月4 日下午14時40分，為警在
    臺北市○○區○○路與貴陽街口查獲，並扣得供前開施用後
    所剩餘之第1 級毒品海洛因1 包（淨重0.0110公克，驗餘淨
    重0.0090 公克）。
二、案經臺北市政府警察局信義分局、萬華分局報請臺灣臺北地
    方法院檢察署檢察官偵查起訴，因甲○○於準備程序中就犯
    罪事實為有罪陳述，經合議庭裁定依簡式審判程序審理。
    理  由
一、上開犯罪事實業據被告甲○○坦承不諱（見本院卷第25頁反
    面），且經將其於上開時、地分別為警查獲後，經警對其所
    採得之尿液送交鑑驗結果，均確呈鴉片類陽性反應，此有臺
    灣尖端先進生技醫藥科技股份有限公司99年3 月10日濫用藥
    物尿液檢驗報告及尿液檢體委驗單各1 紙在卷可稽（見臺灣
    臺北地方法院檢察署99年度毒偵字第1023號偵查卷，下稱偵
    卷一第56頁、第53頁），與臺灣尖端先進生技醫藥科技股份
    有限公司99年3 月18日濫用藥物尿液檢驗報告及尿液檢體委
    驗單各1 紙（見臺灣臺北地方法院檢察署99年度毒偵字第
    1121 號 偵查卷第43頁、第45頁）在卷可稽，並有扣案之注
    射針筒2 支、塑膠藥鏟1 支（見本院卷第22頁）、第1 級毒
    品海洛因1 小包（淨重0.0110公克，驗餘淨重0.0090公克）
    、交通部民用航空局航空醫務中心99年3 月19日航藥鑑字第
    0991828 號毒品鑑定書（見偵卷二第42頁）及照片8 張（見
    偵卷一第21頁至第24頁）等件可佐，足證被告上開任意性自
    白與事實相符，事證明確，本件犯行堪以認定，應予依法論
    科。
二、查被告前曾因施用毒品案件，經本院以97年度毒聲字第198
    號裁定送觀察、勒戒後，認有繼續施用毒品之傾向，再經本
    院以97年度毒聲字第909 號裁定令入戒治處所施以強制戒治
    ，後經戒治已滿6 個月以上，認無繼續強制戒治之必要，於
    98年7 月17日自戒治所釋放，並經臺灣臺北地方法院檢察署
    檢察官於98年8 月6 日以98年度戒毒偵字第189 號為不起訴
    之處分確定等情，亦有臺灣高等法院被告前案紀錄表1 份附
    卷可考（見本院卷第5 頁至第11頁），是被告在其上開違反
    毒品危害防制條例案件之強制戒治程序執行完畢釋放後，5
    年以內再犯本件施用第1 級毒品之罪甚明，故依照毒品危害
    防制條例第20條第3 項規定之反面解釋，本件被告已無再施
    以觀察、勒戒及強制戒治之必要，附此說明。
三、按施用海洛因後會影響記憶能力及自主神經系統，判斷力及
    意志力亦均受限制，甚至引起精神錯亂，抑制呼吸，並具有
    成癮性、濫用性，戒解不易，嚴重戕害人之身心健康，危害
    社會，故依據毒品危害防制條例第2條第2項第1款列為第1級
    毒品，不得非法施用、持有。是核被告所為，係犯毒品危害
    防制條例第10條第1 項之施用第1 級毒品罪。而被告前開持
    有第1 級毒品之低度行為，均為施用第1 級毒品之高度行為
    所吸收，不另論罪。被告所犯上開兩罪，犯意各別，行為互
    殊，應予分論併罰。又查被告曾因妨害風化案件，經本院以
    97年度簡字第878 號判決判處有期徒刑5 月確定，業於98年
    6 月3 日易科罰金執行完畢等情，有前開臺灣高等法院被告
    前案紀錄表1 份在卷足徵（見本院卷第5 頁至第11頁），是
    被告於前次徒刑之執行完畢後，5 年以內故意再犯本件有期
    徒刑以上之罪，均為累犯，應依刑法第47條第1 項規定，各
    加重其刑。爰審酌被告前因違反毒品危害防制條例之施用毒
    品案件，先後經觀察、勒戒及強制戒治程序後，仍不知戒除
    ，又於上開時、地分別施用第1 級毒品海洛因2 次、施用為
    自戕行為、所生危害及事後坦承全部犯行之態度等一切情狀
    ，量處如主文所示之刑，並依刑法第51條第5 款規定，定其
    應執行之刑。
四、此外，扣案之第1 級毒品海洛因1 包（淨重0.0110公克，驗
    餘淨重0.0090公克），應依毒品危害防制條例第18條第1 項
    前段規定沒收銷燬，至上開毒品之外包裝袋1 個，及扣案之
    注射針筒2 支、塑膠藥鏟1 支，分別為被告所有、保存、裝
    呈毒品以供施用犯罪所用之物，業據被告供承在卷，亦均應
    依刑法第38條第1 項第2 款規定沒收。
五、據上論斷，依刑事訴訟法第273 條之1 第1 項、第299 條第
    1 項前段，毒品危害防制條例第10條第1 項、第18條第1 項
    ，刑法第11條、第47條第1 項、第51條第5 款、第38條第1
    項第2款，判決如主文。
本案經檢察官楊婉鈺到庭執行職務。
中    華    民    國    99    年    5     月   31    日
                  刑事第十七庭法  官  葉力旗
上正本證明與原本無異。
如不服本判決，應於判決送達後10日內向本院提出上訴狀 (應抄
附繕本)。
                              書記官    林碧華
中    華    民    國    99    年    5    月    31    日
附錄本案論罪科刑所依據之法條：
毒品危害防制條例第10條第1項
施用第1級毒品者，處6 月以上5 年以下有期徒刑。

司法院資訊處製作；財團法人民間司法改革基金會備份。
